# 陈版请进：以收到的分红后再进行利润转增的问题

提问人：koodhao 时间：2018-04-17 16:55:59
请教，公司利润不够，拟通过子公司分红增加利润，确认投资收益后再进行未分配利润转增。请问子公司分红的资金到位是母公司进行转增的必要条件吗？如资金不到位会不会有出资不实的嫌疑？

回答人：chenyiwei
虽然没有明确的禁止性规定，但基于谨慎考虑，建议在实际收到分红款后再进行转增，以免被质疑为债权出资，特别是如果今后较长时间无法收回该笔应收股利的情况下，更容易被质疑。